【裁判字號】    98,交易,251
【裁判日期】    981126
【裁判案由】    公共危險
【裁判全文】
臺灣彰化地方法院刑事判決             98年度交易字第251號
公  訴  人  臺灣彰化地方法院檢察署檢察官
被      告  甲○○
上列被告因公共危險等案件，經檢察官提起公訴（98年度偵字第
9256號），本院判決如下：
    主  文
甲○○服用酒類，不能安全駕駛動力交通工具而駕駛，累犯，處
有期徒刑陸月，如易科罰金，以新台幣壹仟元折算壹日。
    犯罪事實
一、甲○○曾因酒後駕車公共危險案件，經臺灣臺中地方法院以
    93年度沙交簡字第577 號判處有期徒刑4 月確定，於民國94
    年2 月5 日易科罰金執行完畢。詎其猶不知警惕，復自98年
    10月19日下午6 時許起至同日下午9 時許止，在彰化縣伸港
    鄉友人家中飲用啤酒後，明知服用酒類不能安全駕駛動力交
    通工具者，不得駕駛，且明知其已達酒醉不能安全駕駛動力
    交通工具之程度，猶於飲畢未久，於同日下午9 時許，駕駛
    其不知情之母親詹沈阿過所有車牌號碼6516- QP號自用小客
    車自上址出發，欲返回其位於嘉義縣水上鄉下寮村鴿溪寮21
    0 號之居處，於同日下午9 時1 分許，行經彰化縣和美鎮○
    ○○○道3 號高速公路南向192 公里和美交流道入口處時，
    因車身搖擺不定影響行車安全，為警攔檢並施以呼氣酒精濃
    度檢測，測得其呼氣中所含酒精濃度達每公升0.85毫克，始
    悉上情。
二、案經內政部警政署國道公路警察局第七警察隊報告臺灣彰化
    地方法院檢察署檢察官偵查起訴。
    理  由
一、本案下列引用之非供述證據，經本院依法踐行調查證據程序
    ，公訴人及被告均不爭執各該證據之證據能力，且亦查無依
    法應排除其證據能力之情形，是後述所引用證據之證據能力
    皆無疑義，合先敘明。
二、訊據被告甲○○對於上揭時、地酒後駕車之犯罪事實坦承不
    諱（詳偵查卷宗第9 頁至第10頁、第23頁至第24頁、本院98
    年11月12日審判筆錄第2 頁），並有刑法第185 條之3 案件
    測試觀察紀錄表、汽車駕駛人酒後生理協調平衡檢測紀錄表
    、內政部警政署國道公路警察局舉發違反道路交通管理事件
    通知單、酒精測定紀錄表及車籍查詢基本資料詳細畫面附卷
    可稽（詳偵查卷宗第15頁至第18頁），足徵被告之自白確與
    事實相符，堪予採信。而被告於98年10月19日下午9 時1 分
    許，經警測試呼氣酒精濃度結果，其呼氣所含酒精濃度達每
    公升0.85毫克，不僅遠逾道路交通安全規則第114 條第2 款
    所定飲酒後其吐氣所含酒精成分0.25毫克以上者不得駕車之
    標準，且參酌德國、美國之認定標準，對於呼氣中酒精濃度
    已達每公升0.55毫克或血液中酒精濃度達0.11% 以上者，肇
    事率為一般正常人之10倍，已達「不能安全駕駛」之標準，
    呼氣中酒精濃度達每公升0.85毫克或血液中酒精濃度達0.17
    % 以上者，肇事率更為一般人之50倍（見法務部88年5 月18
    日法檢字第001669號函，載法務部公報第228 期第27頁至第
    28頁及卷內身體酒精濃度與肇事率關係表），足徵被告駕車
    ，已達酒醉且不能安全駕駛動力交通工具之程度甚明。綜上
    ，本案事證明確，被告犯行堪予認定，應依法論科。
三、核被告所為，係犯刑法第185 條之3 服用酒類不能安全駕駛
    動力交通工具而駕駛罪。第查，被告曾因酒後駕車公共危險
    案件，經臺灣臺中地方法院以93年度沙交簡字第577 號判處
    有期徒刑4 月確定，於94年2 月5 日易科罰金執行完畢，有
    臺灣高等法院被告全國前案紀錄表1 份在卷可按，其於受有
    期徒刑執行完畢後，5 年以內再犯有期徒刑以上刑之本罪，
    為累犯，應依刑法第47條第1 項之規定加重其刑。爰審酌酒
    後駕車之危害及酒後不應駕車之觀念，已透過學校教育、政
    令宣導及各類媒體廣為介紹傳達各界週知多年，被告對於酒
    後不能駕車，及酒醉駕車之危險性，應有相當之認識，詎其
    明知飲酒後，不能安全駕駛，猶駕車上路，顯心存僥倖，並
    乏尊重其他用路人生命、財產安全之觀念，甚為可訾，前有
    二次公共危險前科，其中一次經判處拘役50日，另一次則經
    判處有期徒刑4 月，仍不知悔改，三犯罪名相同之本罪，暨
    被告之素行、所生危害，坦承犯行之犯後態度及被告學歷為
    高中肄業等一切情狀，認公訴人具體求刑有期徒刑7 月，尚
    嫌過高，爰量處如主文所示之刑，併諭知易科罰金之折算標
    準，資為懲儆。
據上論斷，應依刑事訴訟法第284 條之1 、第299 條第1 項前段
，刑法第185 條之3 、第47條第1 項、第41條第1 項前段，刑法
施行法第1 條之1 第1 項，判決如主文。
本案經檢察官林依成到庭執行職務。
中    華    民    國    98    年    11    月    26    日
                  交通法庭    法  官  游秀雯
以上正本證明與原本無異。
如不服本判決應於收受判決後10日內向本院提出上訴書狀，並應
敘述具體理由；其未敘述上訴理由者，應於上訴期間屆滿後20日
內向本院補提理由書(均須按他造當事人之人數附繕本)「切勿逕
送上級法院」。
中    華    民    國    98    年    11    月    26    日
                              書記官  謝志鑫
中華民國刑法第185條之3
服用毒品、麻醉藥品、酒類或其他相類之物，不能安全駕駛動力
交通工具而駕駛者，處1 年以下有期徒刑、拘役或科或併科15萬
元以下罰金。


司法院資訊處製作；財團法人民間司法改革基金會備份。
